【裁判字號】    92,易,1707
【裁判日期】    920725
【裁判案由】    竊盜
【裁判全文】
台灣板橋地方法院刑事判決                        九十二年度易字第一七０七號
    公  訴  人  台灣板橋地方法院檢察署檢察官
    被      告  乙○○
                甲○○
右列被告因竊盜案件，經檢察官提起公訴（九十二年度偵字第九一五一號），本院判
決如左：
    主  文
乙○○、甲○○共同踰越牆垣攜帶兇器竊盜，各處有期徒刑柒月。
    事  實
一、甲○○於民國（下同）九十二年四月三十日下午因欲向乙○○借貸，經乙○○告
    知，乃騎乘其所有腳踏車至位於台北縣土城市○○路○段四十九號運輸兵學校，
    至該處時，見乙○○自後方踰越圍牆無故侵入該運輸兵學校內，經乙○○提議，
    乃與乙○○共同意圖為自己不法之所有，將腳踏車搬運至學校內，方便乙○○在
    運輸學校內騎乘找尋竊取之目標。嗣乙○○見運輸學校內不知何人遺留有老虎鉗
    一把，乃攜帶客觀上具危險性可為兇器使用之老虎鉗一把，拆卸竊取鋁門窗二個
    及鋁片一０五片，竊得後再由甲○○在外將竊得之鋁門窗與鋁片搬上乙○○所騎
    乘之車號ＲＺＱ─七六二號機車上，已入於自己實力支配範圍，準備離去之際，
    為警當場查獲，並起出竊得之鋁門窗二個及鋁片一０五片及非渠等所有亦不知何
    人所有之老虎鉗一把。
二、案經台北縣警察局土城分局報請台灣板橋地方法院檢察署檢察官偵查起訴。
    理  由
一、訊據被告乙○○、甲○○二人對於上述時、地何以至運輸兵學校及竊取鋁門窗、
    鋁片，並將上開竊得之物品搬上機上為警查獲之事實於本院審理時坦白承認；惟
    矢口否認有何竊盜之犯行，被告乙○○並辯稱：因係聽他人言及運輸兵學校已荒
    廢，所以才進入學校拆卸鋁門窗與鋁片予以變賣，伊以為是他人不要云云；而被
    告甲○○則辯稱：伊係因患病為向乙○○借錢看醫生，才與乙○○聯絡至運輸兵
    找乙○○，之後乙○○要伊將鋁門窗與鋁片搬上機車，伊並未有竊盜之犯行。經
    查：位於台北縣土城市○○路○段四十九號處，之前係屬運輸學校為軍事機關，
    現已為台北縣政府管理，並歸劃為科技園區。縱運輸兵學校內人員早已搬遷至他
    處，惟其內之設施、裝備等器材（含鋁門窗、鋁片等）並非係他人丟棄之物，仍
    為管理機關台北縣政所有，此為眾所周知之事，於外觀上自不可能誤認運輸兵學
    校係屬荒廢，其內之設施、裝備等器材係屬他人丟棄，任由他人撿拾之理！再被
    告甲○○至運輸兵學校時，既已目睹共同被告乙○○踰越圍牆進入運輸兵學校內
    ，而該處為軍事機關並非共同被告乙○○居住處，此為被告甲○○所明知，被告
    甲○○竟將其所有之腳踏車搬至運輸兵學校內，便於共同被告乙○○騎乘，找尋
    竊取之目標，甚而在外等候，俟共同被告乙○○竊得鋁門窗及鋁片後，再將竊得
    之物品搬至共同被告乙○○騎乘之機車上，是被告二人共同竊盜之意，至為灼然
    。是被告二人所辯各節，要屬飾卸之詞，不足採信。罪證明確，被告二人犯行洵
    堪認定。又扣案之老虎鉗係屬鐵製品，相當厚重，持之自足以傷人身體或性命，
    客觀上自可作為兇器使用無疑。
二、核被告二人所為，均係犯刑法第三百二十一條第一項第二款、第三款踰越牆垣攜
    帶兇器竊盜之罪。又被告二人間有犯意聯絡及行為之分擔，應論以共同正犯。爰
    分別審酌被告二人之品行、智識程度及被告二人因一時貪念而為本件犯行，惡性
    並非重大以及被告二人犯罪後之態度等一切情狀，各量處如主文所示之刑，以資
    懲儆。至扣案之老虎鉗一把，並非被告等所有，而係在現場被告等持之作為行竊
    之用，業經被告乙○○供明在卷，自無從於本案中宣告沒收，併予敘明。
據上論斷，應依刑事訴訟法第二百九十九條第一項前段，刑法第二十八條、第三百二
十一條第一項第二款、第三款，判決如主文。
本案經檢察官王正皓到庭執行職務
中    華    民    國    九   十   二    年    七    月   二   十   五   日
                            台灣板橋地方法院刑事第二庭
                                法  官  潘  長  生
右正本證明與原本無異。
如不服本判決，應於判決送達後十日內向本院提出上訴狀 (應附繕本) ，上訴於臺灣
高等法院。
                                書記官  陳  蒼  仁
中    華    民    國    九   十   二    年    七    月   二   十   八   日
附錄本案論罪科刑法條
刑法第三百二十一條：
犯竊盜罪而有左列情形之一者，處六月以上五年以下有期徒刑：
一、於夜間侵入住宅或有人居住之建築物、船艦或隱匿其內而犯之者。
二、毀越門扇、牆垣或其他安全設備而犯之者。
三、攜帶兇器而犯之者。
四、結夥三人以上而犯之者。
五、乘火災、水災或其他災害之際而犯之者。
六、在車站或埠頭而犯之者。
前項之未遂犯罰之。


司法院資訊處製作；財團法人民間司法改革基金會備份。
